臺灣士林地方法院刑事判決
111年度易字第446號
公  訴  人  臺灣士林地方檢察署檢察官
被      告  彭永誠



上列被告因竊盜案件，經檢察官提起公訴（111年度偵字第13969
號、111年度偵字第16662號），被告就被訴事實為有罪之陳述，
本院合議庭裁定由受命法官獨任進行審判程序，本院判決如下：
    主  文
彭永誠犯攜帶兇器竊盜罪，共肆罪，均累犯，各處有期徒刑柒月
。應執行有期徒刑貳年。未扣案之犯罪所得新臺幣壹萬貳仟元沒
收，於全部或一部不能沒收或不宜執行沒收時，追徵其價額。扣
案如附表編號1至11所示之物均沒收。
    事  實
一、彭永誠意圖為自己不法之所有，攜帶客觀上可為凶器之如附
    表編號1至10所示之物及如附表編號11所示之物，分別為下
    列犯行：
（一）於民國111年5月28日18時58分許，在桃園市○○區○○路00號
      前，以附表編號1所示之物，發動並竊取林庭宇所有之車
      牌號碼000-000號普通重型機車（下稱本案機車）。
（二）於111年5月28日20時46分許，騎乘本案機車至臺北市○○區
      ○○街000○0號前，以附表編號5、6所示之物，竊取黃文宏
      使用車牌號碼000-0000號自用小貨車之觸媒轉換器。
（三）於111年5月28日21時0分許起至21時9分許止，騎乘本案機
      車至臺北市○○區○○○路0段000號前，以附表編號5、6所示
      之物，先竊取林佳欣所有車牌號碼000-0000號自用小貨車
      之觸媒轉換器，復另行起意，以附表編號5、6所示之物，
      竊取吳柏杰所有車牌號碼0000-00號自用小貨車之觸媒轉
      換器。
（四）得手後，再騎乘本案機車將前揭3個觸媒轉換器載往新北
      市新莊區銷贓，並於同日22時7分許取得銷贓款項共計新
      臺幣（下同）1萬2,000元，最終於同年月29日2時57分許
      ，將本案機車棄置在臺北市○○區○○○路000號對面之機車停
      車格內。經警調閱相關監視錄影畫面循線查悉，並於同年
      6月22日12時35分許持搜索票至彭永誠位於新竹縣○○市○○○
      路000號2樓之居處搜索，扣得附表編號1至12所示之物。
二、案經黃文宏、林佳欣、吳柏杰訴由臺北市政府警察局大同分
    局報告臺灣士林地方檢察署檢察官偵查起訴。
    理  由
壹、程序事項
    被告彭永誠所犯為死刑、無期徒刑、最輕本刑為3年以上有
    期徒刑以外之罪，亦非高等法院管轄第一審案件，被告於準
    備程序就前揭被訴事實為有罪之陳述，經依法告知簡式審判
    程序要旨，並聽取當事人之意見後，本院認無不得或不宜改
    依簡式審判程序進行之情形，爰依刑事訴訟法第273條之1第
    1項規定，裁定本案由受命法官獨任進行審判程序，合先敘
    明。
貳、實體事項
一、認定事實所憑證據及理由 
    上開犯罪事實，業據被告於本院訊問、準備程序及審理中坦
    承不諱（見本院卷第48、52、56、60頁)，核與證人即告訴
    人黃文宏、林佳欣、吳柏杰於警詢時證述情節相符（見臺灣
    士林地方檢察署111年度偵字第13969號卷【下稱偵13969卷
    】第77-78、89-90頁，見臺灣士林地方檢察署111年度偵字
    第16662號卷【下稱偵16662卷】第123-124頁)，復有失車─
    案件基本資料詳細畫面報表、本院所核發之搜索票、扣押物
    品目錄表、監視器錄影畫面翻拍照片等證據資料在卷可稽（
    見偵13969卷第21、45-49、53、97-113頁，偵16662卷第63-
    66頁)，足認被告前揭具任意性自白與事實相符，應堪採信
    。被告所涉前揭竊盜犯行，均堪認定，應予依法論科。
二、論罪科刑
（一）按刑法第321條第1項第3款之攜帶兇器竊盜罪，係以行為
      人攜帶兇器竊盜為其加重條件，此所謂兇器，其種類並無
      限制，凡客觀上足對人之生命、身體、安全構成威脅，具
      有危險性之兇器均屬之，且祇須行竊時攜帶此種具有危險
      性之兇器為已足，並不以攜帶之初有行兇之意圖為必要（
      最高法院79年台上字第5253號判例意旨參照）。查被告就
      犯罪事一、（一）、（二）、（三）所示之犯行，均係攜
      帶如附表編號1至10所示之物為之，可見其客觀上具有危
      險性，持之揮舞、行兇，依照一般社會通念，顯足以對人
      之生命、身體構成威脅而具有危險性，揆諸前揭說明，均
      屬刑法第321條第1項第3款之「兇器」無訛。
（二）核被告就犯罪事實一、（一）、（二）、（三）所為，均
      係犯刑法第321條第1項第3款之攜帶兇器竊盜罪。公訴意
      旨就犯罪事實一、（一）所示之部分，雖漏未論及攜帶兇
      器之加重條件，惟本院已於訊問、準備程序及審理時當庭
      諭知被告此部分一可能涉犯刑法第321條第1項第3款之攜
      帶兇器竊盜罪，應已無礙於被告防禦權之行使，爰依刑事
      訴訟法第300條之規定，變更起訴法條。
（三）被告所為上開4次攜帶兇器竊盜犯行，犯意各別，行為互
      殊，應予分論併罰。公訴意旨雖認犯罪事實一、（三)所
      示竊取林佳欣、吳柏杰之財物，論以接續犯之一罪，惟按
      所謂接續犯，係指數行為於同時同地或密切接近之時地實
      施，侵害同一法益，各行為之獨立性極為薄弱，依一般社
      會健全觀念，在時間差距上，難以強行分開，在刑法評價
      上，以視為數個舉動之接續施行，合為包括之一行為予以
      評價，較為合理，而為包括之一罪。亦即以單一之犯意，
      同一行為之數個舉動，接續進行同一犯罪，在犯罪完成以
      前，其各個舉動均屬犯罪行為之一部，而接續地侵害同一
      人或同一法益，始得謂係接續犯。如係數個犯罪行為，時
      間上先後次序可分，所侵害者乃非同一人管領之個別數法
      益，則各行為間自均可獨立成罪，不得論以接續犯。故多
      次之竊行，除被竊之客體在客觀上可視為屬於同一監督權
      範圍外，須侵害同一之法益，且各行為之獨立性極為薄弱
      ，依一般社會健全觀念，在時間差距上，難以強行分開，
      始足成立接續犯（最高法院97年度台上字第3595號判決意
      旨參照）。查被告於犯罪事實一、（三）竊取林佳欣、吳
      柏杰財物之犯行，雖係於密切接近之時間，在同一地點所
      為，然前開觸媒轉換器客觀上非屬同一監督權範圍，所侵
      害之法益並不相同，且被告係自不同車輛上竊取，則被告
      主觀上對其所竊取林佳欣、吳柏杰之財物分屬不同人所有
      或管領監督乙情，應有所認識，故其上開各次竊盜犯行，
      自屬獨立可分，難認為接續犯，是被告於犯罪事實一、（
      三）所示2次竊盜犯行，犯意各別，行為互殊，應予分論
      併罰。公訴意旨認此部分應論以接續犯之一罪，容有誤會
      ，且本院已於審理中告知罪數變更，對被告之防禦權並未
      造成侵害，附此敘明。
（四）被告前於106、107年間，因施用第一、二級毒品及竊盜、
      搶奪等案件，經判處有期徒刑7月、4月、6月、6月、10月
      及1年，應執行有期徒刑3年5月確定，於107年2月2日入監
      執行，並於109年7月28日縮短刑期假釋出監，所餘刑期付
      保護管束，而於110年1月28日保護管束期滿未經撤銷執行
      完畢，5年以內故意再犯本案有期徒刑以上之罪，為累犯
      。審酌被告於執行完畢之後，歷時未久即故意再犯本案之
      罪；參以前案所犯竊盜、搶奪部分與本案所為同為侵害他
      人財產法益之犯罪，顯見其對於刑罰之反應力顯然薄弱，
      適用上開累犯之規定加重，亦不致生其所受之刑罰超過其
      所應負擔罪責，導致其人身自由因此遭受過苛之侵害，而
      有不符憲法罪刑相當原則，進而牴觸憲法第23條比例原則
      之情形，符合累犯應加重其刑之立法意旨，爰參照司法院
      釋字第775號解釋意旨，就被告上揭所犯之罪均依刑法第4
      7條第1項之規定加重其刑。
（五）爰以行為人之責任為基礎，審酌被告不思依循正當途徑獲
      取所需，竟冀望不勞而獲，竊取被害人等之財物，顯然欠
      缺尊重他人財產權之觀念，並造成被害人等受有財產上之
      損害，所為實屬不該，應予非難。惟念被告犯後坦承犯行
      ，尚見悔意，惟尚未與被害人達成和解或取得其等之諒解
      ，兼衡其前科素行、本案犯罪動機、手段、情節、所生危
      害、所得利益，暨被告自陳之家庭經濟情況與智識程度，
      分別量處如主文所示之刑並定應執行之刑。
三、沒收
（一）按犯罪所得，屬於犯罪行為人者，沒收之；犯罪所得之沒
      收，於全部或一部不能沒收或不宜執行沒收時，追徵其價
      額，刑法第38條之1第1項前段、第3項固有明文。被告竊
      取黃文宏、林佳欣、吳柏杰之觸媒轉換器業經變賣，得款
      12,000元，為被告供承在卷（見本院卷第60頁)，為其犯
      罪所得，均未扣案，且迄今未實際合法發還或賠償告訴人
      ，自應依刑法第38條之1第1項前段之規定，均予宣告沒收
      ，併依同條第3項之規定，諭知於全部或一部不能沒收或
      不宜執行沒收時，追徵其價額。
（二）本件扣案如附表編號1至11所示之物，為被告所有，且係
      供其行竊使用，業據被告陳明在卷（見本院卷第49頁），
      核屬被告所有供為本案犯罪所用之物，爰依刑法第38條第
      2項前段之規定，宣告沒收。
（三）至扣案之Realme牌、小米手機2支（IMEI碼分別為：00000
      0000000000/000000000000000、000000000000000/000000
      000000000號)，為被告與家人聯繫使用，業據被告供述明
      確（見本院卷第57頁)，卷內復無證據證明與本案犯行具
      直接關連性，此部分爰不宣告沒收，併與敘明。
據上論結，應依刑事訴訟法第273條之1第1項、第284條之1、第2
99條第1項前段、第300條，刑法第321條第1項第3款、第51條第5
款、第47條第1項、第38條第2項前段、第38條之1第1項前段、第
3項，刑法施行法第1條之1第1項，判決如主文。
本案經檢察官曹哲寧提起公訴，檢察官郭騰月到庭執行職務。
中　　華　　民　　國　　111 　年　　9 　　月　　8　　日
                  刑事第八庭　法  官  黃依晴
以上正本證明與原本無異。
如不服本判決應於收受送達後 20 日內向本院提出上訴書狀，並
應敘述具體理由。其未敘述上訴理由者，應於上訴期間屆滿後20
 日內向本院補提理由書 (均須按他造當事人之人數附繕本 )「
切勿逕送上級法院」。因疫情而遲誤不變期間，得向法院聲請回
復原狀。
                              書記官  楊雅媖
中　　華　　民　　國　　111 　年　　9 　　月　　8　　日
附表
編號 項目及數量 1 竊機車工具2支 2 鐵鋸片(長)3個 3 榔頭1支 4 尖嘴鉗1支 5 鐵鋸片(短)2個 6 切割工具1組 7 活動扳手（黑色）1支 8 扳手2支 9 活動扳手（L型）1組 10 螺絲起子1支 11 手套1雙